【裁判字號】    99,訴,817
【裁判日期】    990820
【裁判案由】    違反毒品危害防制條例
【裁判全文】
臺灣屏東地方法院刑事判決               99年度訴字第817號
公  訴  人  臺灣屏東地方法院檢察署檢察官
被      告  甲○○
上列被告因違反毒品危害防制條例案件，經檢察官提起公訴（99
年度毒偵字第1416號），本院適用簡式審判程序，判決如下：
    主  文
甲○○施用第二級毒品，累犯，處有期徒刑柒月；又施用第一級
毒品，累犯，處有期徒刑壹年。應執行有期徒刑壹年肆月。
    事  實
一、甲○○前於民國92年間，因施用毒品案件，經本院以92年度
    毒聲字第1211號裁定強制戒治，於94年1 月3 日執行完畢釋
    放，並經臺灣地方法院檢察署檢察官以94年度戒毒偵字第7
    號不起訴處分確定。又於上開強制戒治執行完畢釋放後5 年
    內之94年間，因再犯施用毒品案件，經本院以94年度簡字第
    1020號判決判處有期徒刑5 月確定，於95年8 月16日縮刑期
    滿執行完畢。詎不知悔改，分別基於施用第一級、第二級毒
    品之犯意，於99年4 月15日上午7 時許，在屏東縣枋寮鄉某
    處加油站內，將甲基安非他命置於玻璃球管內後點火加熱，
    以吸食所產生煙霧之方式，施用第二級毒品甲基安非他命1
    次；另於99年4 月15日上午8 時許，在屏東縣恆春鎮南灣海
    邊，以將海洛因加水置於針筒後注入體內之方式，施用第一
    級毒品海洛因1 次。嗣於同日下午3 時許，在屏東縣恆春鎮
    ○○○路段，因屬毒品列管人口，為警通知到案，徵其同意
    採尿送驗，檢結果呈嗎啡及甲基安非他命陽性反應，因而查
    獲。
二、案經屏東縣政府警察局恆春分局報告臺灣屏東地方法院檢察
    署檢察官偵查起訴。
    理  由
一、本件被告甲○○所犯為死刑、無期徒刑、最輕本刑為3 年以
    上有期徒刑以外之罪，其於準備程序中就被訴事實為有罪之
    陳述，經告知簡式審判程序之旨，並聽取當事人之意見後，
    本院認為適宜獨任進行簡式審判程序，而裁定進行簡式程序
    審理，合先敘明。
二、上開犯罪事實，業據被告甲○○於本院審理時坦白承認（參
    本院卷第29頁背面、第30頁背面），且被告為警採集之尿液
    ，經高雄市立凱旋醫院檢驗結果，呈嗎啡、甲基安非他命陽
    性反應，有該醫院出具之濫用藥物尿液檢驗報告附卷足憑（
    見警卷第5 頁），足認被告自白與事實相符，本件事證明確
    ，其犯行堪予認定。
三、按修正毒品危害防制條例就施用毒品者，只於「初犯」及「
    5 年後再犯」等2 種情形，有其追訴條件之限制，即須於初
    犯經觀察、勒戒或強制戒治釋放後，5 年內均無施用毒品之
    行為，始能認其前所實施之觀察、勒戒或強制戒治已足遮斷
    毒癮，而得於5 年後再犯時，再予適用初犯之規定，重行觀
    察、勒戒等程序。倘5 年內已經再犯，被依法追訴處罰，縱
    其第3 次（或第3 次以上）施用毒品之時間在初犯釋放5 年
    以後，即與「5 年後再犯」之情形有別，且因已於「5 年內
    再犯」，顯見其再犯率甚高，原實施觀察、勒戒或強制戒治
    ，已無法收其實效，而無5 年戒斷期之存在，自無再經觀察
    、勒戒及強制戒治之必要，應由檢察官逕行起訴（參照最高
    法院95年度台非字第59號、第65號判決意旨）。經查，被告
    前因施用毒品案件，經本院以92年度毒聲字第1211號裁定強
    制戒治，於94年1 月3 日執行完畢釋放，並經臺灣地方法院
    檢察署檢察官以94年度戒毒偵字第7 號不起訴處分確定。又
    於上開強制戒治執行完畢釋放後5 年內之94年間，因再犯施
    用毒品案件，經本院以94年度簡字第1020號判決判處有期徒
    刑5 月確定之事實，有臺灣高等法院被告前案紀錄表在卷可
    參，揆諸上開判決意旨，本件訴追條件自無欠缺，應依法追
    訴處罰。
四、核被告所為，係犯毒品危害防制條例第10條第1 項施用第一
    級毒品罪及同條第2 項施用第二級毒品罪。被告持有第一級
    、第二級毒品後，分別進而施用，其持有毒品之低度行為應
    為施用之高度行為所吸收，均不另論其持有第一級、第二級
    毒品罪。被告所犯上開2 罪，犯意各別，行為分殊，應予分
    論併罰。被告曾因施用毒品案件，經本院以94年度簡字第10
    20號判決判處有期徒刑5 月確定，於95年8 月16日縮刑期滿
    執行完畢之事實，業如前述，其於上述有期徒刑執行完畢後
    5 年內，故意再犯本件有期徒刑以上之2 罪，為累犯，均應
    依刑法第47條第1 項之規定，分別加重其刑。爰審酌被告施
    用毒品，戕害身心甚鉅，前因施用毒品犯行，業經判處罪刑
    確定，竟再為本件施用毒品犯行，顯見其悔意非篤、自制力
    不佳，耽溺於毒品之程度甚深，非予適當之刑罰不足以戒絕
    犯行；惟考量其坦承犯行，犯後態度良好，又施用毒品本質
    上屬自我戕害行為，反社會性程度相形較低等一切情狀，分
    別量處如主文所示之刑，並定其應執行之刑。
據上論斷，應依刑事訴訟法第273 條之1 第1 項、第299 條第1
項前段，毒品危害防制條例第10條第1 項、第2 項，刑法第11條
前段、第47條第1 項、第51條第5 款，判決如主文。
本案經檢察官潘國威到庭執行職務。
中    華    民    國    99    年    8     月    20    日
                  刑事第三庭  法  官  戴韻玲
以上正本證明與原本無異。
如不服本判決應於收受判決後10日內向本院提出上訴書狀，並應
敘述具體理由；其未敘述上訴理由者，應於上訴期間屆滿後20日
內向本院補提理由書（均須按他造當事人之人數附繕本）「切勿
逕送上級法院」。
中    華    民    國    99    年    8     月    20    日
                              書記官  張語恬
附錄法條：
毒品危害防制條例第10條
施用第一級毒品者，處 6 月以上 5 年以下有期徒刑。
施用第二級毒品者，處 3 年以下有期徒刑。

司法院資訊處製作；財團法人民間司法改革基金會備份。
